hu: Láncfűrész vezetőlemez orrtípusa: Faragott orr; Kemény orr; Cserélhető lánckerékorr; Tömör orr; Lánckerékorr; Egyéb
lt-LT: Grandininio pjūklo juostos noselės tipas: Drožimo noselė; Kieta noselė; Keičiama žvaigždės formos noselė; Vientisa noselė; Žvaigždės formos noselė; Kita
ru: Тип носика шины бензопилы: Карвинговый нос; Жесткий нос; Нос со сменной звездочкой; Твердый нос; Нос со звездочкой; Другой
fi: Moottorisahan laipan kärjen tyyppi: Veistokärki; Kiinteä kärki; Vaihdettava ketjupyörä; Kiinteä kärki; Pyörivä ketjupyörä; Muu
nl: Type neuswiel kettingzaagblad: Carving-neus; Massieve neus; Vervangbare kettingwielneus; Stevige neus; Kettingwielneus; Overig
el: Τύπος μύτης λάμας αλυσοπρίονου: Μύτη carving (γλυπτικής); Σταθερή μύτη; Ανταλλάξιμη μύτη με γρανάζι; Συμπαγής μύτη; Μύτη με γρανάζι; Άλλο
ko: 체인톱 바 노즈 유형: 카빙 노즈; 하드 노즈; 교체형 스프로킷 노즈; 솔리드 노즈; 스프로킷 노즈; 기타
da: Motorsavssværdspidstype: Spids til udskæring; Hård spids; Udskiftelig kædehjulsspids; Solid spids; Kædehjulsspids; Andet
nb: Motorsagbladnesetype: Utskjærende nese; Hard nese; Utskiftbar tannhjulnese; Solid nese; Tannhjulnese; Annet
pl: Typ szpica prowadnicy do piły łańcuchowej: Końcówka rzeźbiarska; Końcówka twarda; Wymienna końcówka z zębatką; Końcówka pełna; Końcówka z zębatką; Pozostałe
fr: Type d’extrémité du guide-chaîne: Pointe de découpe; Pointe renforcée; Pointe à roue dentée remplaçable; Pointe solide; Pointe à pignon; Autre
sk-SK: Typ špičky lišty reťazovej píly: Vyrezávacia špička; Tvrdá špička; S vymeniteľnou ozubenou špičkou; Pevná špička; Ozubená špička; Iné
sv: Typ av motorsågssvärd: Svärdsspets för träskulptering; Hård svärdsspets; Utbytbar svärdsspets med drev; Massiv svärdsspets; Svärdsspets med drev; Övrigt
vi: Loại đầu thanh hướng dẫn cưa xích: Đầu điêu khắc; Đầu cứng; Đầu thanh có bánh răng thay thế được; Đầu đặc; Đầu thanh có bánh răng; Khác
cs: Typ hrotu vodicí lišty motorové pily: Carvingová špička; Tvrzená špička; Špička s výměnným kolečkem; Masivní špička; Špička s kolečkem; Jiné
th: ประเภทหัวบาร์เลื่อยยนต์: ปลายบาร์แบบแกะสลัก; ปลายบาร์แบบแข็ง (ไม่มีเฟืองปลาย); ปลายบาร์เฟืองแบบถอดเปลี่ยนได้; ปลายบาร์แบบตัน; ปลายบาร์แบบเฟือง; อื่นๆ
bg-BG: Тип нос на шина на верижен трион: Връх за издълбаване; Твърд връх; Сменяем връх със зъбно колело; Плътен връх; Връх със зъбно колело; Друго
ja: チェーンソーバーのノーズタイプ: カービングノーズ; ハードノーズ; 交換可能なスプロケットノーズ; ソリッドノーズ; スプロケットノーズ; その他
pt-BR: Tipo de ponta da barra da motosserra: Ponta de escultura; Ponta dura; Ponta de pinhão substituível; Ponta sólida; Ponta com pinhão; Outro
tr: Motorlu testere kılavuz ucu tipi: Oyma Burun; Sert Burun; Değiştirilebilir Dişli Burun; Masif Burun; Dişli Burun; Diğer
ro-RO: Tip de vârf al lamei de drujbă: Vârf sculptat; Vârf dur; Vârf cu pinion înlocuibil; Vârf solid; Vârf cu pinion; Altele
pt-PT: Tipo de ponta da barra para motosserra: Ponta de entalhe; Ponta dura; Ponta de roda dentada substituível; Pinta sólida; Ponta de roda dentada; Outro
en: Chainsaw bar nose type: Carving Nose; Hard Nose; Replaceable Sprocket Nose; Solid Nose; Sprocket Nose; Other
hr-HR: Vrsta glave mača za motornu pilu: Vodilica za rezbarenje; Tvrda vodilica; Zamjenjiva vodilica s lančanikom; Čvrsta vodilica; Vodilica sa zupčanikom; Ostalo
zh-CN: 链锯导板前端类型: 雕刻型导板头; 硬头式导板头; 可更换链轮头; 实心头; 链轮头; 其他
es: Tipo de punta de la barra de la motosierra: Nariz tallada; Nariz dura; Punta de piñón reemplazable; Nariz sólida; Nariz de piñón; Otros
sl-SI: Vrsta konice meča za motorne žage: Rezbarjenje nosu; Trdi nos; Zamenljiv nos zobnika; Trden nos; Zobnik; Druga
it: Tipo di puntale della barra di motosega: Punta da intaglio; Punta rigida; Punta a scatto sostituibile; Punta solida; Punta a scatto; Altro
zh-TW: 鏈鋸導板前端類型: 雕刻桿鼻; 應感鼻; 可更換鏈輪鼻; 實心鼻; 鏈輪鼻; 其他
de: Typ für Kettensägen-Schwertspitzen: Carvingschiene; Massive Führungsschiene; Wechselbares Kopfstück; Vollkörperschiene; Kopfstück; Sonstiges